【裁判字號】    96,聲更,7
【裁判日期】    970117
【裁判案由】    發還扣押物
【裁判全文】
臺灣板橋地方法院刑事裁定               96年度聲更字第7號
聲  請  人  甲○○
被      告  乙○○
上列聲請人因被告詐欺案件，聲請發還扣押物，前經本院為九十
六年度聲字第二三四三號裁定，聲請人不服提起抗告，經臺灣高
等法院於民國九十六年十月二十四日以九十六年度抗字第一一六
五號裁定撤銷後，發回本院，本院更為裁定如下：
    主  文
聲請駁回。
    理  由
一、聲請意旨略以：聲請人甲○○於民國九十四年七月八日遭電
    話詐騙，而匯款新臺幣（下同）共九萬九千九百十三元至三
    個銀行帳戶內，其中四萬二千元係匯入被告乙○○於臺北富
    邦銀行正義分行開立之000000000000號帳戶，
    而聲請人於案發當時迅速請求警方凍結上開乙○○帳戶內之
    餘款五萬七千六百七十元，是聲請人遭詐騙之四萬二千元當
    然係包含於該贓款五萬七千六百七十元中，若無他人對此贓
    款主張其權利，該贓款五萬七千六百七十元當屬於聲請人所
    有無疑，為此爰依刑事訴訟法第一百三十六條、第一百四十
    二條之規定，請求鈞院扣押上開贓款五萬七千六百七十元，
    並將該贓款五萬七千六百七十元或至少四萬二千元發還聲請
    人。
二、按可為證據或得沒收之物，得扣押之；法院得於審判期日前
    ，為搜索、扣押及勘驗；扣押物若無留存之必要者，不待案
    件終結，應以法院之裁定或檢察官命令發還之；其係贓物而
    無第三人主張權利者，應發還被害人，刑事訴訟法第一百三
    十三條第一項、第二百七十七條、第一百四十二條第一項分
    別定有明文。是偵查中或案件起訴後承審法院是否行使扣押
    之強制處分權，自應斟酌扣押之對象是否係「可為證據」或
    「得沒收之物」，以為是否行使強制處分權之依據。又扣押
    物之發還，當以該物業經依法扣押為前提，合先敘明。
三、經查：本件被告系爭帳戶於聲請人匯款前結餘金額為六十九
    元，聲請人於九十四年七月八日十三時十四分許匯款四萬二
    千元入上開帳戶後，旋於同日十三時十八分許、十九分許遭
    人提領二萬零六元、二萬零六元、二千零六元（均含跨行提
    領手續費用六元），結餘金額為五十一元，復存入二百元，
    嗣於同日十三時三十五分、十三時三十八分許另有他人存款
    九萬七千元、八千元，立刻遭人提領二萬零六元、二萬零六
    元、一萬七千八百零六元，同日十三時四十六分許，又存入
    一萬元，成為警示帳戶之結餘金額為五萬七千四百三十三元
    ，此有臺北富邦商業銀行股份有限公司正義分行九十五年六
    月二十日（九五）台富銀正字第一一一號函所附、九十五年
    九月八日（九五）臺富銀正字第一五九號函附之各類存款歷
    史對帳單附於本院九十五年度易字第一五三二號卷內可憑，
    足認聲請人匯入被告系爭帳戶內之四萬二千元，已於匯入後
    立即遭提領殆盡，帳戶凍結後之結餘金額，與聲請人匯入之
    款項無涉，就本件被告經檢察官起訴幫助他人詐欺聲請人之
    犯罪事實，並非可為證據或得沒收之物，故無扣押之必要。
    綜上，聲請人請求扣押被告系爭帳戶內之結餘金額五萬七千
    四百三十三元，本院認無扣押之必要；又檢察官於偵查中亦
    未就上開款項為扣押之處分，自無從發還於聲請人。綜上，
    本件聲請為無理由，應予駁回。
四、爰依刑事訴訟法第二百二十條，裁定如主文。
中    華    民    國    97    年    1     月    17    日
                    刑事第八庭法  官  絲鈺雲
以上正本證明與原本無異
如不服本裁定應於送達後5日內向本院提出抗告狀
                              書記官  周玉茹
中    華    民    國    97    年    1     月    17    日


司法院資訊處製作；財團法人民間司法改革基金會備份。
